# 请教陈老师-关于模拟合并的问题

提问人：cpactaciaacca 时间：2018-04-27 14:23:39
陈老师，自然人控制下甲控制下的A、B、C三家公司，公司计划IPO，拟以A作为上市主体，以 2017 年 11 月 30 日的净资产作为转让价款将B、C公司的股权由甲转让给A公司，股权转让协议签订在 2017 年 12 月，股权转让款尚未支付。 请问陈老师： 2017 年的单体、合并报表如何编制，谢谢

回答人：chenyiwei
首先判断在 2017 年末，A是否已经取得对B、C的控制权，如果是则按同一控制下企业合并的原则，在A的个别报表层面按合并日B、C的净资产在最终控制方视角的“合并账面价值”份额计量长期股权投资，合并报表层面相应追溯重述前期比较数据。